臺灣花蓮地方法院刑事判決
111年度原簡上字第22號
上  訴  人  臺灣花蓮地方檢察署檢察官
被      告  姜忠輝



選任辯護人  吳育胤律師（法扶律師）
上列上訴人因被告傷害案件，不服本院花蓮簡易庭中華民國111
年8月30日111年度花原簡字第108號第一審刑事簡易判決（聲請
簡易判決處刑案號：111年度偵字第3902號），提起上訴，本院
管轄之第二審合議庭判決如下：
    主  文
上訴駁回。
姜忠輝緩刑貳年，緩刑期間應履行如附表所示之內容。 
    事實及理由
一、本案經本院審理結果，認原審判決以被告姜忠輝犯刑法第27
    7條第1項之傷害罪，量處拘役30日，並諭知如易科罰金，以
    新臺幣1千元折算1日，經核其認事、用法均無違誤，量刑亦
    屬妥適，應予維持，除證據部分補充「被告於本院準備程序
    及審理時之自白」、「告訴人鄭春義於本院準備程序之陳述
    」外，餘均引用本院第一審刑事簡易判決書（如附件）所載
    之事實、證據及理由。
二、檢察官上訴意旨略以：本件被告與告訴人為工作上同事，每
    日均可碰面，並無任何聯繫上之困難，然被告超過半年以上
    無意對告訴人致歉，且造成告訴人受傷程度非輕（牙齒缺角
    難以復原），被告犯後態度難謂良好，原審判決量刑尚嫌過
    輕等語。
三、刑罰之量定，屬法院自由裁量之職權行使，應審酌刑法第57
    條所列各款事由及一切情狀，為酌量輕重之標準，並非漫無
    限制；量刑輕重係屬事實審法院得依職權自由裁量之事項，
    苟已斟酌刑法第57條各款所列情狀而未逾越法定刑度，不得
    遽指為違法；且在同一犯罪事實與情節，如別無其他加重或
    減輕之原因，下級審量定之刑，亦無過重或失輕之不當情形
    ，則上級審法院對下級審法院之職權行使，原則上應予尊重
    （最高法院72年台上字第6696號、75年台上字第7033號判例
    意旨參照）。原審量處被告拘役30日，顯係以被告之責任為
    基礎，具體斟酌本案情形，及刑法第57條各款所列情狀，綜
    合整體為評價，而為本案量刑，檢察官雖上訴指摘原判決量
    刑過輕，惟被告於本院審理期間，已與告訴人達成和解，且
    告訴人於本院準備程序時表示：如被告依約給付15萬元，同
    意於附條件之情況下給予被告緩刑宣告。又原審雖未及審酌
    被告與告訴人達成和解等情，惟就此與原判決量刑所據理由
    為整體綜合觀察，尚難認原審就本件犯罪事實與情節量處之
    刑，有何明顯過重或失輕之不當，應予維持。是認檢察官指
    摘上情，為無理由，其上訴應予駁回。
四、被告前無犯罪紀錄，有臺灣高等法院被告全國前案紀錄表在
    卷可參，其因一時失慮致罹刑典，事後已坦認犯行，並與告
    訴人達成和解，非無悔意，告訴人亦表明同意給予被告緩刑
    宣告，足認經此偵審程序及罪刑之宣告後，應知所警惕，信
    無再犯之虞，是本院認所宣告之刑以暫不執行為當，爰併予
    宣告緩刑2年，以啟自新。另為督促被告確實履行賠償告訴
    人所受之損害，本院認有併依刑法第74條第2項第3款規定，
    命被告應依附表所示之內容向告訴人支付損害賠償，以維護
    告訴人權益，此部分為緩刑宣告附帶之條件，依刑法第74條
    第4項之規定，得為民事強制執行名義。倘被告於本案緩刑
    期間違反上開所定負擔情節重大，足認原宣告之緩刑難收其
    預期效果，而有執行刑罰之必要，依刑法第75條之1第1項第
    4款規定，得撤銷其緩刑之宣告。
據上論斷，應依刑事訴訟法第455條之1第1項、第3項、第368條
、第373條，判決如主文。
本案經檢察官羅國榮聲請以簡易判決處刑、提起上訴，檢察官林
于湄到庭執行職務。
中　　華　　民　　國　　111 　年　　12　　月　　12　　日
　　　　　　　　　刑事第四庭  審判長法  官　梁昭銘
　　　　　　　　　                  法  官  林思婷
　　　　　　　　　                  法  官  高郁茹
上列正本證明與原本無異。
本件不得上訴。
中　　華　　民　　國　　111 　年　　12　　月　　12　　日
                                    書記官  唐千惠
附表：
緩刑條件 姜忠輝應給付鄭春義新臺幣（下同）15萬元，給付方式：自民國111年12月起，按月於每月15日匯款3萬元至鄭春義指定之郵局帳戶內（帳號詳卷），至全部清償完畢為止，如有一期未履行，視為全部到期。 
【附件】
臺灣花蓮地方法院刑事簡易判決
111年度花原簡字第108號
聲　請　人　臺灣花蓮地方檢察署檢察官
被　　　告　姜忠輝　
　　　　　　　　　　
　　　　　　　　　　
上列被告因傷害案件，經檢察官聲請以簡易判決處刑（111年度
偵字第3902號），本院判決如下：
    主  文
姜忠輝犯傷害罪，處拘役參拾日，如易科罰金，以新臺幣壹仟元
折算壹日。   
    事實及理由
一、本案犯罪事實、證據及應適用之法條，均引用檢察官聲請簡
    易判決處刑書（如附件）之記載。
二、爰以行為人之責任為基礎，審酌被告姜忠輝僅因其工作上之
    細故，竟率而毆傷告訴人鄭春義，足徵被告法治觀念淡薄，
    欠缺自制能力，所幸告訴人所受傷勢均非重，而被告雖有意
    與告訴人和解，然因告訴人於偵查中已表明無意與被告調解
    （詳見偵卷第37頁之公務電話紀錄表），致未能與告訴人和
    解，兼衡其智識程度、生活狀況、坦承犯行之犯後態度，以
    及前無因犯罪經法院判處罪刑確定之素行（詳見臺灣高等法
    院被告前案紀錄表）等一切情狀，量處如主文所示之刑，並
    諭知易科罰金折算標準，以示懲儆。
三、依刑事訴訟法第449條第1項前段、第3項、第454條第2項，
    刑法第277條第1項、第41條第1項前段，刑法施行法第1條之
    1第1項，逕以簡易判決處刑如主文。
四、如不服本判決，應於收受判決正本送達之翌日起20日內向本
    院提出上訴狀，上訴於本院合議庭（須附繕本）。 
本案經檢察官羅國榮聲請以簡易判決處刑
中　　華　　民　　國　　111 　年　　8 　　月　　30　　日
　　　　　　　　　花蓮簡易庭    法　官　黃鴻達
上列正本證明與原本無異。
如對本判決不服，應於送達後20日內，向本院提出上訴狀（應抄
附繕本）告訴人或被害人如對於本判決不服者，應具備理由請求
檢察官上訴，其上訴期間之計算係以檢察官收受判決正本之日期
為準。
因疫情而遲誤不變期間，得向法院聲請回復原狀。
中　　華　　民　　國　　111 　年　　8 　　月　　31　　日
　　　　　　　　　　　　　　　　書記官　李宜蓉
附錄本案論罪科刑法條全文：
刑法第277條第1項：
傷害人之身體或健康者，處五年以下有期徒刑、拘役或五十萬元
以下罰金。
附件：
臺灣花蓮地方檢察署檢察官聲請簡易判決處刑書
                                     111年度偵字第3902號
　　被　　　告　姜忠輝　
　　　　　　　　　　　　
　　　　　　　　　　　　

    選任辯護人  林之翔律師（法扶指派）
上列被告因傷害案件，業經偵查終結，認為宜以簡易判決處刑，
茲將犯罪事實及證據並所犯法條分敘如下：
　　　　犯罪事實
一、姜忠輝於民國110年10月24日13時許，在花蓮縣壽豐鄉木瓜
    溪橋下工地，因細故與同事鄭春義發生爭執，竟基於傷害犯
    意，以徒手毆打、腳踢方式攻擊鄭春義，致鄭春義受有右耳
    紅腫、上唇擦傷、右小腿、左小腿紅腫、右下臼齒缺角等傷
    害。
二、案經鄭春義訴由花蓮縣警察局吉安分局報告偵辦。
　　　　證據並所犯法條
一、上揭犯罪事實，業據被告姜忠輝於警詢、偵訊時均坦承不諱
    ，核與告訴人鄭春義所述情節大致相符，並有衛生福利部花
    蓮醫院傷害診斷證明書、現場圖、現場照片在卷可稽，被告
    犯行洵堪認定。
二、核被告所為，係犯刑法第277條第1項傷害罪嫌。
三、依刑事訴訟法第451條第1項聲請逕以簡易判決處刑。
　　此　致
臺灣花蓮地方法院
中　　華　　民　　國　 111　　年　　8 　　月　　3 　　日
　　　　　　　　　　　　　　　檢  察  官　羅  國  榮